臺灣臺南地方法院臺南簡易庭民事判決
110年度南簡字第639號
原      告  富邦產物保險股份有限公司

法定代理人  賴榮崇
訴訟代理人  楊鵬遠  律師
            張維君
            張盈晴
被      告  張朝閔
上列當事人間請求侵權行為損害賠償事件，本院於民國111年9月
13日言詞辯論終結，判決如下：
    主  文
被告應給付原告新臺幣伍拾貳萬伍仟貳佰壹拾陸元，及自民國一
百一十年三月十三日起，均至清償日止，按週年利率百分之五計
算之利息。
原告其餘之訴駁回。
訴訟費用由被告負擔百分之七十，餘由原告負擔。
本判決原告勝訴部分得假執行。
    事實及理由
一、原告之法定代理人原為羅建明，於訴訟進行中已變更為賴榮
    崇，業經賴榮崇依法聲明承受訴訟，有民事聲請狀1份在卷
    可按〔參見本院110年度南簡字第639號卷宗（下稱本院卷）
    第151頁〕，核無不合，應予准許。
二、本件被告經合法通知，未於言詞辯論期日到場，核無民事訴
    訟法第386條各款所列情事，爰依原告之聲請，由其一造辯
    論而為判決。
三、本件原告主張：
　㈠被告於民國107年6月16日上午6時46分許，未領有駕駛執照，
    且在飲用酒類後，其吐氣所含酒精濃度達每公升0.83毫克之
    情況下，仍駕駛由被告以之為被保險汽車，與原告訂立強制
    汽車責任保險契約（下稱系爭契約），經原告承保之車牌號
    碼000－0000號普通重型機車（下稱系爭機車），沿臺南市中
    西區金華路4段，由北往南方向行駛；嗣於行經金華路4段61
    號前時，因過失撞及由訴外人蘇正長所駕駛車牌號碼000－00
    0號普通重型機車（下稱系爭蘇正長駕駛機車），致蘇正長
    受有外傷性顱內出血、顏面骨骨折、左眼鈍傷、牙齒鈍傷、
    四肢鈍擦傷之傷害，並使蘇正長因而患有癲癇症。蘇正長因
    被告上開行為，受有下列損害：
　　1.醫療費用支出之損害：蘇正長因受前揭傷害，受有醫療費
      用支出之損害新臺幣（下同）10,013元。 
　　2.看護費用之損害：蘇正長因受前揭傷害，自107年6月16日
      起至同年6月20日止，需要專人全日看護5日；看護費用每
      日以2,200元計算，共計受有看護費用之損害11,000元。
　　3.薪資收入損失之損害：蘇正長因前開車禍事故受傷而患有
      癲癇症，2年不能工作而受有薪資收入損失之損害；經將
      蘇正長每月原可獲得之薪資收入以22,000元計算，蘇正長
      共計受有薪資收入損失之損害528,000元。
　　4.非財產上之損害：蘇正長因前開車禍受傷，受有非財產上
      之損害1,000,000元。
　㈡茲因被告以系爭機車為被保險汽車與原告訂立系爭契約，且
    原告已依強制汽車責任保險法之規定，給付保險給付746,91
    3元予蘇正長；而被告為系爭契約之被保險人；且被告於上
    開車禍事故發生時，未領有駕駛執照，且係飲酒後駕駛系爭
    機車。為此，爰依強制汽車責任保險法第29條第1項第5款、
    第1款規定，代位蘇正長依民法第191條之2規定，請求被告
    負損害賠償責任等語。
　㈢並聲明求為判決：被告應給付原告746,913元及自民事起訴狀
    繕本送達被告之翌日起至清償日止，按週年利率5%計算之利
    息。
四、被告未於言詞辯論期日到場，亦未提出書狀為任何之聲明或
    陳述。
五、得心證之理由：
　㈠本件原告主張被告於107年6月16日上午6時46分許，未領有駕
    駛執照，且在飲用酒類後，其吐氣所含酒精濃度達每公升0.
    83毫克之情況下，仍駕駛由被告以之為被保險汽車，與原告
    訂立系爭契約，經原告承保之系爭機車，沿臺南市中西區金
    華路4段，由北往南方向行駛；嗣於行經金華路4段61號前時
    ，因過失撞及由蘇正長駕駛之系爭蘇正長駕駛機車，致蘇正
    長受有上開傷害，並使蘇正長因而患有癲癇症；而原告已依
    強制汽車責任保險法之規定，給付保險給付746,913元予蘇
    正長之事實，業據其提出與所述相符之臺南市政府警察局道
    路交通事故當事人登記聯單、國立成功大學醫學院附設醫院
    （下稱成大醫院）診斷證明書、賠案資料查詢等影本各1份
    為證〔參見本院110年度南司簡調字第223號卷宗（下稱調解
    卷宗）第15頁、第20頁、第48頁〕；被告對於原告主張之前
    開事實，已於相當時期受合法之通知，而於言詞辯論期日不
    到場，亦未提出準備書狀爭執，依民事訴訟法第436條第2項
    ，再準用同法第280條第3項規定，復準用同條第1項規定，
    視同自認；此外，復有本院依職權調取之道路交通事故現場
    圖、道路交通事故調查報告表㈠、㈡等影本各1份、道路交通
    事故當事人酒精測定紀錄表等影本各1份、現場照片5幀在卷
    足稽（參見調解卷宗第91頁至第99頁、第107頁至第111頁）
    ，原告主張之前揭事實，自堪信為真正。
　㈡按汽車、機車或其他非依軌道行駛之動力車輛，在使用中加
    損害於他人者，駕駛人應賠償因此所生之損害。但於防止損
    害之發生，已盡相當之注意者，不在此限，民法第191條之2
    定有明文。查，被告於前揭時、地，駕駛系爭機車，因過失
    撞及由蘇正長駕駛之系爭蘇正長駕駛機車，致蘇正長受有上
    開傷害，並因而患有癲癇症，乃被告駕駛系爭機車，在使用
    中加損害於蘇正長；而被告復未舉證證明防止損害之發生，
    已盡相當之注意，揆諸前揭規定，對於蘇正長因此所受財產
    上之損害，自應負損害賠償責任。
　㈢茲就原告主張蘇正長得請求被告賠償之項目及金額，有無理
    由，析敘如下：　　
　　1.醫療費用支出之損害：原告主張蘇正長因受前揭傷害，支
      出醫療費用10,013元之事實；而被告對於原告主張之前開
      事實，已於相當時期受合法之通知，而於言詞辯論期日不
      到場，亦未提出準備書狀爭執，依民事訴訟法第436條第2
      項，再準用同法第280條第3項規定，復準用同條第1項規
      定，視同自認，原告主張之前開事實，自堪信為真正。其
      次，依蘇正長當時受傷之程度，及原告所提出符之成大醫
      院急診收據、住院收據等影本各1份、臺南市立安南醫院
      （下稱安南醫院）門診收據影本9份上所載之收費項目（
      參見調解卷宗第23頁至第33頁），原告主張蘇正長支出之
      上開醫療費用中之8,118元，經核應屬必要；至於原告主
      張蘇正長支出之其餘醫療費用1,895元，因原告並未提出
      載有該部分醫療費用支出明細之收據，亦未提出其他足資
      證明該部分醫療費用之支出確屬必要之證據，尚難認為該
      部分醫療費用之支出，亦屬必要。準此，蘇正長所得請求
      被告賠償醫療費用，於8,118元之範圍內，應屬正當；逾
      此部分之請求，則非正當。　　　
　　2.看護費用之損害：
　　　⑴蘇正長因受前揭傷害，於107年6月16日上午7時30分許，
        至成大醫院急診，嗣自107年6月16日起至同年6月20日
        止，於成大醫院住院5日，有成大醫院107年6月20日中
        文診斷證明書1份在卷可按（參見調解卷宗第20頁）；
        衡之蘇正長因上開車禍事故，受有外傷性顱內出血、顏
        面骨骨折之傷害，其於住院期間，日常生活應不能自理
        而需要專人照顧，可認原告主張蘇正長因受前揭傷害，
        自107年6月16日上午7時30分起至同年6月20日止，需要
        專人全日看護，應堪信為實在；至於原告主張蘇正長於
        107年6月16日0時至上午7時29分許以前，需要專人全日
        看護照顧部分，因上開車禍事故乃於107年6月16日上午
        6時46分許發生，蘇正長則於同日7時30分許經救護車送
        至成大醫院急診；蘇正長於因前開車禍事故受傷並經救
        護車送至成大醫院急診以前，應無因上開車禍事故受傷
        住院而需要專人全日看護照顧之必要，原告前開部分之
        主張，自不足採。　　　
　　　⑵原告雖僅提出由訴外人即蘇正長之配偶即訴外人蘇乙娟
        出具之看護證明影本1份為證（參見調解卷宗第44頁）
        ，而未提出蘇正長實際支出看護費用之收據。惟查，縱
        令蘇正長僅係由其配偶蘇乙娟看護照顧，而未實際支付
        看護費用，因配偶代為照顧被害人之起居，固係出於夫
        妻情份，但配偶看護所付出之勞力，並非不能評價為金
        錢，只因兩者身分密切而免除支付義務，此種配偶基於
        身分關係之恩惠，自不能加惠於加害人，仍應認被害人
        蘇正長受有相當看護費用之損害，得向加害人請求賠償
        。
　　　⑶本院審酌蘇正長住於臺南市，有蘇正長之相片影像資料
        查詢結果影本1份在卷可按（參見本院卷第317頁）；參
        酌臺南市住院病患家事服務人員職業工會所屬會員於10
        6年間，照顧病患全日班24小時之看護費用為2,200元，
        住院時與在家看護之費用相同，曾經臺南市住院病患家
        事服務業職業工會106年11月1日南市住工總字第106128
        號函敘在案，此為本院職務上已知之事實；而親屬因從
        事看護工作而付出之時間、心力，在客觀上並不少於專
        業看護等情，認為原告主張請求被告賠償之看護費用全
        日以2,200元計算，尚稱允洽。準此，原告主張蘇正長
        自107年6月16日上午7時30分起至同年6月20日止5日受
        有看護費用之損害10,313元〔計算式：（24－7.5）/24×2
        ,200＋4×2,200≒10,313，小數點以下四捨五入〕，應屬正
        當；逾此部分之主張，則非正當。　　　　
　　3.薪資收入損失之損害：
　　　⑴原告主張蘇正長因前開車禍而患有癲癇症，2年不能工作
        ，致受有薪資收入損失之損害之事實，核與證人蘇正長
        於本院言詞辯論時證述：車禍事故發生後，曾經罹患外
        傷性癲癇症；於安南醫院就診並服用藥物2年後，癲癇
        始未發作；車禍事故發生以前，從事粗工，車禍事故發
        生後，身體狀況較為不佳，即未工作等語相符（參見本
        院卷第246頁、第247頁），足見原告主張之前揭事實，
        尚堪信為真正。　　　　
　　　⑵次按，當事人已證明受有損害而不能證明其數額或證明
        顯有重大困難者，法院應審酌一切情況，依所得心證定
        其數額，民事訴訟法第222條第2項定有明文。查，本件
        蘇正長於上開車禍事故受傷後2年不能工作而受有薪資
        收入損失之損害，已如前述；又原告於上開車禍事故發
        生前，從事粗工，工作並不固定，每月平均收入為5,00
        0元至6,000元，業據證人蘇正長於本院言詞辯論時證述
        屬實（參見本院卷第247頁），可知蘇正長於上開車禍
        事故發生前，並無固定之收入；原告如欲證明蘇正長自
        上開車禍事故受傷後2年因不能工作所受薪資收入損失
        損害之數額顯有重大困難，揆諸前揭規定，本院自應審
        酌一切情況，依所得心證定其數額。本院審酌原告於上
        開車禍事故發生前每月平均收入為5,000元至6,000元，
        有如前述；又無證據足資認定蘇正長於前開期間如能工
        作，將會工作較多或較少之時數，認為應以其平均值5,
        500元，認定蘇正長因不能工作每月所受薪資收入損失
        損害之數額為適當。原告主張蘇正長每月可獲得之薪資
        收入，應以2萬2,000元計算等語，尚無足取。
　　　⑶從而，原告主張蘇正長因前開車禍而罹患癲癇症，2年不
        能工作所受薪資收入損失之損害，於132,000元之範圍
        內（計算式：5,500元×24個月＝132,000元），洵屬有據
        ；逾此部分之主張，則屬無據。
　　4.非財產上之損害：查，蘇正長因前開車禍受傷，於107年6
      月16日經救護車送至成大醫院急診並住院，於同年6月20
      日出院；同年7月17日至108年6月18日，曾因外傷性癲癇
      至安南醫院門診14次，且於108年6月18日至安南醫院就診
      時，每月癲癇發作仍約1次，有成大醫院診斷證明書、安
      南醫院診斷證明書影本各1份在卷可按（參見本院卷第33
      頁、第39頁）；直至服用藥物2年後，癲癇始未發作，此
      據證人蘇正長於本院言詞辯論時證述在卷（參見本院卷第
      246頁），其身體及精神受有相當之痛苦，乃屬必然。次
      查，蘇正長為高級中學畢業，被告為國民中學畢業，此有
      相片影像資料查詢結果、個人戶籍資料查詢結果影本各1
      份在卷可按（參見本院卷第317頁、第71頁）；再原告於
      上開車禍事故發生前，平均每月收入僅有5,000元至6,000
      元，已如前述；而被告於107、108年度，並無所得之紀錄
      ，於109年度僅有所得270元之紀錄，亦有本院依職權調取
      之稅務電子閘門財產所得調件明細表1份在卷可按（參見
      本院卷第63頁至第68頁）。本院審酌蘇正長、被告之身分
      、地位、經濟能力、原告受傷之部位、原告所受傷害之輕
      重、住院及復原期間之長短等一切情狀，認原告主張受有
      非財產損害賠償1,000,000元，尚屬過高，應核減為900,0
      00元為適當。
　  5.從而，原告主張蘇正長因前開車禍事故所受之損害於1050
      ,431元之範圍內（計算式：8,118＋10,313＋132,000＋900,0
      00＝951,118），應屬有據，逾此金額之請求，則屬無據。
　　6.再按，損害之發生或擴大，被害人與有過失者，法院得減
      輕賠償金額或免除之，民法第217條第1項定有明文。查：
      ⑴查，上開車禍事故發生之地點，乃無號誌之交岔路口，
        未設標誌、標線或號誌劃分幹、支線道；蘇正長為少線
        道車，被告則為多線道車，此有道路交通事故現場圖1
        份附於調解卷可稽（參見調解卷宗第91頁）。又蘇正長
        於上開時日，駕駛蘇正長機車行經上開交岔路口時，如
        能於確認無可能駛至而應讓禮之多線道車以後，始向前
        行駛，自可於確認無可能駛至而應禮讓之多線道車時，
        發現被告駕駛之系爭機車，由北往南方向駛至，暫停禮
        讓系爭機車先行，避免上開車禍事故之發生，然蘇正長
        於上開車禍事故發生前，竟未發現被告駕駛之系爭機車
        ，此參諸蘇正長於上開車禍事故發生後，為員警詢問時
        ，陳稱：車禍事故發生前，伊未看見對方自何處駛來等
        語自明，有臺南市政府警察局道路交通事故談話紀錄表
        影本1份在卷足據（參見調解卷宗第79頁），顯見蘇正
        長於前揭時日，駕駛系爭蘇正長駕駛機車行經上開處所
        時，應有未確認無可能駛至而應禮讓之多線道車以前，
        即貿然向前行駛等情甚明。
      ⑵按道路交通安全規則所稱之汽車，除道路交通安全規則
        同一條文或相關條文就機車另有規定外，指在道路上不
        依軌道或電力架線而以原動機行駛之車輛（包括機車）
        ；汽車行駛至交岔路口，行至無號誌或號誌故障而無交
        通指揮人員指揮之交岔路口，支線道車應暫停讓幹線道
        車先行。未設標誌、標線或號誌劃分幹、支線道者，少
        線道車應暫停讓多線道車先行，此觀諸道路交通安全規
        則第2條第1款、第2條第2項、107年12月24日修正，108
        年1月1日施行前之上開規則（下稱修正前道路交通安全
        規則）第102條第1項第2款規定自明。次按，修正前道
        路交通安全規則第102條第1項第2款規定之目的乃在維
        護交通秩序，確保交通安全，因此，所謂「少線道車應
        暫停讓多線道車先行」，應指少線道車之駕駛人應於確
        認無可能駛至而應暫停禮讓之多線道車以後，始得向前
        行駛；如謂「少線道車應暫停讓多線道車先行」，係指
        少線道車之駕駛人僅須禮讓已知之多線道車先行，無須
        確認無可能駛至而應禮讓之多線道車，即得向前行駛，
        則少線道車之駕駛人於行駛至交岔路口前，如不確認致
        不知有無可能駛至而應暫停禮讓之多線道車時，豈非無
        須暫停禮讓任何多線道車先行？若此，顯然有悖於上開
        規定之規範意旨。查，蘇正長雖未考領有適當之駕駛執
        照，此有道路交通事故調查報告表㈡影本1份在卷可按（
        參見調解卷宗第95頁），惟上開義務為蘇正長所應注意
        並能注意之義務；而上開車禍事故發生當時天候晴，日
        間自然光線，道路係柏油路面，乾燥無缺陷，亦無任何
        障礙物，視距良好，亦有道路交通事故調查報告表㈠影
        本1份附卷足據（參見調解卷第93頁）；依蘇正長之智
        識、能力等情，亦無不能注意之情事，然蘇正長於前揭
        時日，駕駛系爭蘇正長駕駛機車行經上開處所時，竟疏
        於注意上情，未確認無可能駛至而應暫停禮讓之多線道
        車，即貿然向前行駛，而未禮讓屬於多線道車之被告所
        駕駛系爭機車先行，致與被告駕駛之系爭機車發生碰撞
        ，以致人、車倒地，受有上開傷害，蘇正長對於前開車
        禍事故之發生，與有過失，且其過失行為與其所受有上
        開傷害之結果間，具有相當因果關係甚明。而前開車禍
        事故，經臺灣臺南地方檢察署囑託臺南市車輛行車事故
        鑑定委員會（下稱車鑑會）鑑定結果，車鑑會亦認蘇正
        長無照駕駛普通重型機車，少線道車未讓多線道車先行
        ，為肇事原因，有鑑定意見書影本1份在卷可稽（參見
        本院卷第319頁）。
      ⑶本院審酌蘇正長與被告對於上開車禍事故之過失情節與
        程度，認被告對於上開車禍事故，應負50%之過失責任
        ，蘇正長應負50%之過失比例；經依上開過失比例計算
        結果，蘇正長因前開車禍事故，依民法第191條之2規定
        ，所得請求被告賠償之金額，應為525,216元（計算式
        ：1,050,431×50%＝525,216，小數點以下四捨五入）。
        　　　　
　　7.至蘇正長雖曾於108年7月10日，與被告就上開車禍事故所
      生之糾紛，在臺南市安平區調解委員會（下稱安平區調解
      委員會）調解成立，調解筆錄並記載「兩造同意和解，對
      造人（按：指被告）願給付聲請人（按：指蘇正長）醫療
      費及精神慰撫金（按：即本判決所稱之非財產上之損害賠
      償）等共計新臺幣（下同）2萬6仟2佰元整＜含強制汽車責
      任保險各項給付＞」等語，有調解筆錄影本1份在卷可按（
      參見本院卷第285頁）。惟查，證人蘇正長於本院言詞辯
      論時，結證：調解當時，被告向伊陳稱會先賠償機車之修
      理費6,200元，另外再賠償伊20,000元，約定之26,200元
      ，並未包括保險給付，調解當時並未提到被告連同強制汽
      車責任保險之保險給付，僅須賠償26,200元等語（參見本
      院卷第311頁）。衡諸證人蘇正長於本院言詞辯論中所為
      之前開證言，乃於執行審判職務之公署即本院審判時具結
      後所為之證言，若有虛偽陳述，依刑法第168條規定，應
      處7年以下有期徒刑，證人蘇正長應無甘冒偽證刑責而為
      虛偽陳述之理。何況，證人蘇正長於前往臺南市安平調解
      委員會調解以前，已於108年7月4日向原告請領保險給付
      ，此據原告陳述在卷（參見本院卷第311頁）；且至108年
      6月18日為止，共計已至安南醫院門診14次，每月癲癇發
      作約1次，安南醫院醫師並建議其追蹤治療及從事輕便工
      作，此觀卷附安南醫院診斷證明書之記載自明（參見本院
      卷第39頁）；嗣後，直至109年9月7日，仍持續至安南醫
      院神經外科門診，並有安南醫院110年10月22日安院醫事
      字第1100005481號函文1份在卷可按（參見本院卷第113頁
      ）；衡諸常情，亦難想見蘇正長於已向原告請領保險給付
      ，且仍在持續治療因上開車禍事故受傷而罹患之癲癇症之
      情況下，有與被告約定被告就上開車禍事故所生之糾紛，
      連同強制汽車責任保險之保險給付，僅須賠償26,000元之
      可能。從而，足見蘇正長與被告於前揭時日，在安平區調
      解委員會應僅係就原告所賠付強制汽車責任保險保險給付
      以外之部分，與被告調解成立，上開調解筆錄內關於「＜
      含強制汽車責任保險各項給付＞」等語之記載，應係誤載
      而與蘇正長與被告間之真意不符。是以，上開調解筆錄之
      記載，對於原告於本件訴訟所為之請求，應無影響。
  ㈣按強制汽車責任保險法所稱汽車，指公路法第2條第10款規定
    之汽車及行駛道路之動力機械；而公路法所稱之汽車，指非
    依軌道或電力架設，而以原動機行駛之車輛，此觀諸強制汽
    車責任保險第5條第1項、公路法第2條第10款規定自明。準
    此，機車應屬強制汽車責任保險法所稱之汽車。次按，被保
    險人有下列情事之一，致被保險汽車發生汽車交通事故者，
    保險人仍應依本法規定負保險給付之責。但得在給付金額範
    圍內，代位行使請求權人對被保險人之請求權：1.飲用酒類
    或其他類似物後駕駛汽車，其吐氣或血液中所含酒精濃度超
    過道路交通管理法規規定之標準。2.駕駛汽車，經測試檢定
    有吸食毒品、迷幻藥、麻醉藥品或其他相類似管制藥品。3.
    故意行為所致。4.從事犯罪行為或逃避合法拘捕。5.違反道
    路交通管理處罰條例第21條或第21條之1規定而駕車，強制
    汽車責任保險法第29條第1項定有明文。又汽車駕駛人未領
    有駕駛執照駕駛小型車或機車，乃違反道路交通管理處罰條
    例第21條第1項第1款之行為；汽車駕駛人飲用酒類或其他類
    似物後其吐氣所含酒精濃度達每公升0.15毫克以上者，不得
    駕車，亦為道路交通安全規則第114條第2款所明定。是被保
    險人未領有駕駛執照，且在飲用酒類後其吐氣所含酒精濃度
    達每公升0.15毫克以上而駕駛機車，致被保險汽車發生汽車
    交通事故者，保險人自得依強制汽車責任保險法第29條第1
    項第5款、第1款之規定，在給付金額範圍內，代位行使請求
    權人對被保險人之請求權。　　
　㈤查，被告乃系爭契約之被保險人；而被告於前揭時地，乃於
    未領有駕駛執照，且在飲用酒類後，其吐氣所含酒精濃度達
    每公升0.83毫克之情況下，駕駛系爭機車而發生上開交通事
    故，足見被告於前揭時地，應有未領有駕駛執照，且在飲用
    酒類後其吐氣所含酒精濃度達每公升0.15毫克以上而駕駛機
    車，致被保險汽車即系爭機車發生汽車交通事故之情事，揆
    諸前揭規定，原告自得依強制汽車責任保險法第29條第1項
    第5款、第1款之規定，於給付金額範圍內，代位蘇正長行使
    對於被告之請求權。其次，蘇正長依民法第191條之2規定，
    得請求被告給付525,216元，已如前述；而原告業因被保險
    汽車即系爭機車發生汽車交通事故而給付保險給付746,913
    元予蘇正長，有賠案資料查詢1份在卷可按（參見本院卷第2
    7頁）。準此，原告依強制汽車責任保險法第29條第1項第5
    款、第1款之規定，代位蘇正長依民法第191條之2規定，請
    求被告給付525,216元，應屬正當；逾此部分之請求，則非
    正當。
　㈥末按，給付無確定期限者，債務人於債權人得請求給付時，
    經其催告而未為給付，自受催告時起，負遲延責任。其經債
    權人起訴而送達訴狀，或依督促程序送達支付命令，或為其
    他相類之行為者，與催告有同一之效力。遲延之債務，以支
    付金錢為標的者，債權人得請求依法定利率計算之遲延利息
    ；應付利息之債務，其利率未經約定，亦無法律可據者，週
    年利率為5%，民法第229條第2項、第233條第1項前段及第20
    3條分別定有明文。查，本件被告應為之前揭給付，並無確
    定期限，且原告復未舉證證明於起訴前曾向被告請求，惟被
    告既經原告提起民事訴訟而受民事起訴狀繕本之送達，依民
    法第229條第2項之規定，自應自民事起訴狀繕本送達之翌日
    ，即110年3月13日起，此有本院臺南簡易庭送達證書1份在
    卷可按（參見調解卷宗第67頁），負遲延責任。準此，原告
    請求被告給付自110年3月13日起至清償日止，按週年利率5%
    計算之利息，亦屬正當。
六、綜上所述，原告主張依強制汽車責任保險法第29條第1項第5
    款、第1款之規定，代位蘇正長依民法第191條之2規定，請
    求被告給付525,216元及自110年3月13日起至清償日止，按
    週年利率5%計算之法定遲延利息，為有理由，應予准許；逾
    上開部分之請求，為無理由，應予駁回。
七、本件原告勝訴部分，乃法院就民事訴訟法第427條第1項規定
    之訴訟適用簡易程序所為被告敗訴之判決，依民事訴訟法第
    389條第1項第3款之規定，應依職權宣告假執行。
八、本件事證已臻明確，兩造其餘攻擊防禦方法，經審酌與本院
    前揭判斷不生影響，均毋庸再予審酌，附此敘明。
九、據上論結，本件原告之訴一部為有理由，一部為無理由，民
    事訴訟法第436條第2項、第385條第1項前段、第389條第1項
    第3款、第79條，判決如主文。
中    華    民    國   111    年    9     月    27    日
                  臺灣臺南地方法院臺南簡易庭
                          法  官  伍逸康
以上正本係照原本作成。　　　　　　　　　　　　　　
如不服本判決，應於送達後20日內，向本院提出上訴狀並表明上
訴理由，如於本判決宣示後送達前提起上訴者，應於判決送達後
10日內補提上訴理由書（須附繕本）。
中　　華　　民　　國　　111 　年　　9 　　月　　27　　日
                          書記官  康紀媛